Inventaris van het archief van het Directoraat-Generaal voor de Arbeidsvoorziening van het Ministerie van Sociale Zaken en Werkgelegenheid, 1970-1990
Nationaal Archief, Den Haag
- STUKKEN BETREFFENDE BIJZONDERE ONDERWERPEN, 2.
  - Taakuitvoering, 2.2
    - Scholing, herscholing en omscholing, 2.2.04
      - Centra voor (Administratieve) Vakopleiding van Volwassenen (C[A]VV), 2.2.04.7
        - Cursisten, 2.2.04.7.5
          - Sociale verzekering, 2.2.04.7.5.5
            - Stukken betreffende het door de Stichting CCOZ te Amsterdam laten verrichten van een onderzoek naar de achtergronden van het ziekteverzuim bij cursisten van de C(A)VV's., 1983 - 1985; 2053; 1 omslag
              ABA-projectnr. 787.
          - Veiligheid, 2.2.04.7.5.6
            - Stukken betreffende de totstandkoming en uitvoering van richtlijnen ten aanzien van de toepassing en handhaving van veiligheidsmaatregelen ten behoeve van de cursisten op de RWP's c.q. CVV's., 1960 - 1970; 2054; 1 omslag
      - Uitwisseling van stagiaires met het buitenland, 2.2.04.8
        - Stukken betreffende de bevordering van de uitwisseling van stagiaires met het buitenland., 1969 - 1986; 2055-2056; 1 pak en 1 omslag
          - Algemeen. 1969 - 1985, 2055
          - Toepassing stagiaire-overeenkomst Nederland-Zwitserland. 1980 - 1986, 2056; pak
        - Stukken betreffende de uitvoering van gemeenschappelijke programma's ter bevordering van de uitwisseling van jeugdige werknemers (stagiaires) binnen de Europese Gemeenschap., 1979 - 1988; ---
          Zie voor inventarisnummers 2736 - 2737, verderop.
    - Beroepenstudie en beroepenvoorlichting, 2.2.05
      Zie voor archiefbescheiden gedateerd vanaf 1984 ook rubriek 2.2.11 in verband met de integratie van de Hoofdafdeling Beroepenstudie en -voorlichting en de Afdeling Beroepskeuzevoorlichting tot de Hoofdafdeling Beroepskeuzevoorlichting en Methodiekontwikkeling (zie daarvoor inventarisnummers 471 - 474).
      - (Beleids)inhoudelijke aangelegenheden, 2.2.05.1
        - Vergaderstukken van bijeenkomsten van beroepenkundigen., 1960 - 1985; 2057-2059; 3 pakken
          - 1960-1974, 2057
          - 1975-1979, 2058
          - 1983-1985, 2059
        - Stukken betreffende de totstandkoming, uitvoering en evaluatie van de schoolverlatersactie 1971 "De vraagbaak"., 1969 - 1972; 2060; 1 omslag
        - Stukken betreffende de instelling, samenstelling, taakuitvoering en eindrapport van de Werkgroep Pre-Oriëntatie Beroepenvoorlichting., 1971 - 1973; 2061; 1 omslag
          Taak van de werkgroep is: na te gaan op welke wijze kan worden bereikt dat pre-oriënterende beroepenvoorlichting, als belangrijk instrument om de sociale vorming en de voorbereiding op latere maatschappelijke functie te bevorderen, wordt geïntegreerd in het basisonderwijs.
        - Stukken betreffende de totstandkoming en uitvoering van circulaires gericht aan de hoofdinspecteurs-directeuren voor de Arbeidsvoorziening waarin in grote lijnen is uiteengezet in welke richting het beleid met betrekking tot de (collectieve) beroepenvoorlichting zich zal ontwikkelen., 1972 - 1976; 2062; 1 omslag
          De circulaires zijn totstandgekomen naar aanleiding van evaluatieverslagen van het in en door het GAB te Sittard georganiseerde project gespecialiseerde beroepenvoorlichting.
        - Stukken betreffende de instelling, samenstelling, vergaderstukken en (reacties op) rapportages van werkgroepen, ingesteld ter advisering over de productie, distributie en beheer van informatie op het terrein van arbeid, beroep en opleiding., 1972 - 1977; 2063-2064; 1 pak en 1 omslag
          - Werkgroep Documentatie Beroepenvoorlichting (Werkgroep Documentatie I). 1972 - 1977, 2063; pak
          - Werkgroep Documentatie II. 1977, 2064
        - Stukken betreffende de instelling, samenstelling, en vergaderstukken van de Interdepartementale Werkgroep Coördinatie Rijkssubsidiëring Beroepenvoorlichtingsactiviteiten., 1972 - 1979; 2065; 1 omslag
        - Stukken betreffende de instelling, samenstelling, vergaderstukken, opheffing en reacties op het eindrapport van de Werkgroep Toegepaste Beroepenkunde., 1975 - 1979; 2066-2067; 2 pakken
          Bij aanvang was dit een subwerkgroep van de Werkgroep Bemiddelingsmethodiek. Zie ook inventarisnummers 576 en 2072.
          - 1975 - 1977 aug., 2066
          - 1977 sep. 1979, 2067
        - Stukken betreffende de totstandkoming en uitvoering van richtlijnen betreffende de verwerking van statistische gegevens van de collectieve en individuele beroepenvoorlichting., 1975 - 1983; 789
        - Verslagen van thema-stafbesprekingen van de Afdeling Beroepenstudie en Beroepenvoorlichting., 1976 - 1980; 2068; 1 omslag
        - Stukken betreffende de instelling, rapportage en opheffing van de Werkgroep Herbezinning Beroepenkundige Instructie., 1977 - 1979; 2069; 1 omslag
        - Rapport: "Het beschouwen van beroepen, een bijdrage tot beeldvorming over beroepenstudie in Nederland", uitgebracht door de Hoofdafdeling Beroepenstudie en Beroepenvoorlichting., 1978; 2070; 1 deel
        - Nota "Beroepen- en opleidingenoriëntatie", met geleidebrieven., 1978 - 1979; 2071; 1 omslag
        - Stukken betreffende de instelling, samenstelling en taakuitvoering van de Werkgroepen Coaching en Toegepaste Beroepenkunde II., 1978 - 1979; 2072; 1 omslag
          De Werkgroep Toegepaste Beroepenkunde II zal zich baseren op het rapport van de Werkgroep Toegepaste Beroepenkunde. Zie ook inventarisnummers 2066 - 2067.
        - Stukken betreffende de instelling en opheffing van de Werkgroep Verbetering Communicatiestructuur, waarin is opgegaan de Werkgroep Opzet Vergaderen., 1978 - 1981; 2073; 1 omslag
          Het werk van de werkgroep richtte zich op het samenstellen van een richtsnoer dat de outlines diende te bevatten voor methoden en middelen ter verbetering van de communicatiestructuur in procedurele zin tussen perifere beroepenkundigen en de Hoofdafdeling BSV.
        - Stukken betreffende de vaststelling van de taak en de positie van beroepenkundigen en herfundering van de beroepenkunde., 1979 - 1988; ---
          Zie voor inventarisnummers 463 - 470, verderop.
        - Stukken betreffende de totstandkoming van de circulaire van 4 maart 1987 nr. ARBVO/BMO/87/03134 gericht aan de hoofdinspecteurs-directeuren voor de Arbeidsvoorziening en de directeuren van de GAB's met richtlijnen voor het aanvragen van verzoeken om waardering van de opleidingen van buitenlandse werkzoekenden als instrument bij de bemiddeling van deze mensen bij toetreding tot de Nederlandse arbeidsmarkt., 1981 - 1987; 2074; 1 omslag
        - "Voortgangs-nota beroepenvoorlichting", met geleidebrieven., 1982; 2075; 1 omslag
        - Stukken betreffende de instelling, vergaderstukken en eindrapportage van de Projectgroep Automatisering Informatiecentrum Beroepen en Opleidingen (IBO)., 1984 - 1985; 2076; 1 pak
          De projectgroep is ingesteld ten behoeve van de ontwikkeling van een geautomatiseerd informatiesysteem beroepen en opleidingen.
        - Nota: "Perspectief beroepenkunde"., 1985; 2077; 1 stuk
        - Stukken betreffende de vaststelling van de taak en de positie van perifeer-psychologen., 1985 - 1987; ---
          Zie voor inventarisnummers 475 - 476, verderop.
      - Onderzoek, 2.2.05.2
        - Verslag van het onderzoek naar het effect van het schriftelijk voorlichtingsmateriaal uitgegeven door DG ARBVO, uitgevoerd door het Instituut voor Toegepaste Voorlichtingskunde, met geleidebrieven., 1980; 2078; 1 omslag
        - Stukken betreffende het door het Instituut voor Toegepaste Sociologie te Nijmegen laten verrichten van een onderzoek met betrekking tot de methodiek van beroepenstudie, waarvan het eindrapport is getiteld: "Beroepentheorie en methoden van de beroepenstudie; aanzet tot een vergelijkend onderzoek"., 1983 - 1987; 2079; 1 omslag
          ABP-projectnr. 778.
        - Rapport "Toepasbaarheid Methodiek Herfundering Beroepenkunde bij Beroepstypering door Arbeidsbureaus, toegespitst op de intake van werkzoekenden", een verslag van een onderzoek naar de praktische toepasbaarheid van de ontwikkelde methodiek bij de intake van (bepaalde groepen) van werkzoekenden, opgesteld door de BV Research voor Beleid te Leiden., 1988; 2080; 1 deel
          Zie ook inventarisnummers 465 - 470.
      - Beroepenkundig materiaal, 2.2.05.3
        - "Beroepeninventarisatie", onderverdeeld in beroepsgroepen 1 - 14., 1957 - 1981; 2081-2082; 1 pak en 1 omslag
          - Beroepeninventarisatie, basisset bestaande uit drie delen. 1957 - 1972, 2081; pak
          - Aanvullingen. 1973 - 1981, 2082
        - "Artikelen Beroepenstudie en Beroepenvoorlichting", beroepenkundig materiaal ten behoeve van de Districtbureaus voor de Arbeidsvoorziening en de Gewestelijke Arbeidsbureaus., 1963 - 1972; 2083; 1 omslag
        - Stukken betreffende de herziening van de uit 1952 daterende 2e bewerking van de '"Classificatie van de beroepen naar hun onderlinge verwantschap"., 1967 - 1977; 2084; 1 omslag
        - Vergaderstukken en rapportage van Projectgroep E (effectiviteit beroepenkundig materiaal)., 1974 - 1975; 2085; 1 omslag
          Secretariaatsarchief. Bevat afschrift van de brief betreffende de instelling en samenstelling van de projectgroep.
        - Functie-inventarisatierapporten., 1974 - 1983; 2086-2095; 8 delen en 2 omslagen
          - Functies in de Nederlandse baggerindustrie: op stationaire zuigers, voorkomend op uitvoerend niveau en voorkomend op sleephopperzuigers. 1974 - 1976, 2086; omslag
          - Functies bij de Hoofdafdelingen Binnendienst en Huistelefoondienst van de PTT. 1975, 2087
          - Functie-veld achter het Voortgezet Buitengewoon Onderwijs te Rotterdam, met aanvullend rapport. 1981 - 1982, 2088; omslag
          - Functies van de Sector Milieu binnen een Provinciale Waterstaat. 1982, 2089
          - Functies bij een groenteveiling. 1983, 2090
          - Functies bij het Evoluon te Eindhoven. 1983, 2091
          - Functies bij Technische Dienst DAF Trucks, Afdeling Onderhoudswerkplaats. 1983, 2092
          - Functies binnen een praktijkschool voor de veehouderij en het weidebedrijf. 1983, 2093
          - Functies in de optische industrie: een aantal functies in een fabriek voor contactlenzen. 1983, 2094
          - Functies in een varkensslachterij. 1983, 2095
        - Communicatiebulletins "Beroepenvoorlichting"., 1976 - 1979; 2096; 1 pak
        - Communicatiebulletins "Beroepskeuzevoorlichting Over en Weer"., 1976 - 1984; 2097-2099; 3 pakken
          - 1976-1978, 2097
          - 1979-1980, 2098
          - 1981-1984, 2099
        - Beroepenkundige publicaties., 1978 - 1990; 2100-2105; 1 deel, 4 pakken en 1 omslag
          Ordening op publicatienummer.
          - 1 - 6. 1978 - 1979, 2100
          - 7 - 12. 1979, 2101
          - 13 - 18. 1979 - 1980, 2102
          - 19 - 26. 1980 - 1982, 2103
          - 27 - 33. 1983, 2104; omslag
          - 90-01. 1990, 2105; deel
        - Literatuurlijst Beroepenvoorlichting ten behoeve van de beroepenvoorlichters en schooldecanen., 1979; 2106; 1 stuk
        - Handleiding voor de functie-inventarisatie, met geleidebrief., 1979 - 1980; 2107; omslag
        - Stukken betreffende de totstandkoming van richtlijnen over het beschikbaar stellen aan de perifere organen van documentatiemateriaal over beroepenvoorlichting., 1980 - 1989; 2108; 1 omslag
        - Stukken betreffende de introductie van een nieuw beroepenkundig product, het "Beroepenminiatuur" en het instellen van een onderzoek naar het gebruik en de inzet van de serie beroepenminiaturen., 1982 - 1988; 2109; 1 omslag
        - Stukken betreffende de uitvoering van het project "experiment toepasbare beroepenkundige producten" met voortgangsrapportages van de Stuurgroep Toepasbare Beroepenkundige Producten., 1985; 2110; 1 pak
        - "Beroepenschema's voor info-vav- en overige GAB-medewerkers"., 1987; 2111; 1 stuk
          Dit instrument beroepenschema's is een beroepenkundig hulpmiddel ter ondersteuning van het allocatieproces.
      - Voorlichtingsmateriaal, 2.2.05.4
        - Circulaires gericht aan de hoofdinspecteurs-directeuren voor de Arbeidsvoorziening betreffende de organisatie, vervoer, opbouw, aanwending en onderhoud van beroepententoonstellingen., 1960 - 1984; 2112; 1 omslag
        - Handleiding voor de functie-analyse, versies 1971, 1973 en 1974., 1971 - 1974; 2113; omslag
        - Brochures "Beroepen na LBO", hierin wordt een aantal beroepen beschreven die bereikbaar zijn na het lager beroepsonderwijs (lbo), versie ongedateerd en versie 1978., 2114; 1 omslag
        - Vademecum beroepenvoorlichting, met aanvullingen en herzieningen., 1978 - 1983; 2115; 1 pak
          Het Vademecum beroepenvoorlichting bevat praktische informatie ten behoeve van de beroepskeuzevoorlichters met de differentiatie beroepenvoorlichting, de beroepenconsulenten en de jeugdconsulenten.
        - Handleiding voor de gebruiker van de landelijke documentatie systematiek., 1979; 2116; 1 deel
        - Stukken betreffende de totstandkoming van richtlijnen voor het gebruik van audio-visueel materiaal ten behoeve van de beroepenvoorlichting., 1979 - 1985; 2117; 1 omslag
        - Stukken betreffende de totstandkoming van het rapport: "Voorlichting aan MBO Leerlingen (middelbaar beroepsonderwijs), taak voor het Arbeidsbureau, taak voor de school, taak voor beide"., 1981 - 1984; 2118; 1 omslag
        - Handleiding voor het gebruik van beroepenplaten in de beroepenvoorlichting, met geleidebrief., 1982; 2119; 1 omslag
        - "Handleiding MAVO (middelbaar algemeen voortgezet onderwijs) tentoonstelling"., 1984; 2120; 1 deel
          De Afdeling Beroepenvoorlichting heeft ten behoeve van de keuzebegeleiders werkzaam in het mavo een tentoonstelling ontwikkeld. De handleiding beoogt nader inzicht te verschaffen in doelstelling en achtergronden, alsmede aanvullende informatie te geven over de in de tentoonstelling opgenomen en aanverwante beroepen.
        - Brochures: " Werken in de gezondheidszorg"., 1986 - 1988; 2121; 3 delen
    - Automatisering en mechanisatie, 2.2.06
      - Stukken betreffende totstandkoming van het rapport "Onderzoek functieveranderingen als gevolg van technologische ontwikkelingen", opgesteld door het Productiviteitscentrum Metaalnijverheid te Den Bilt., 1984 - 1985; 2122; 1 omslag
      - Stukken betreffende de instelling, vergaderstukken en rapportage van de Werkgroep Arbvo Overleg Technologiebeleid (AOT)., 1984 - 1986; 2123; 1 pak
      - B en O onderzoeksrapport nr. 4: "Automatisering in de metaal", een kwantitatief onderzoek met betrekking tot de ontwikkeling van verspanende functies in de metaalindustrie., 1986; 2675
      - B en O onderzoeksrapport nr. 5: "Werken met CAD- en CAM systemen", een inventarisatie van bestaand materiaal over deze systemen., 1986; 2676
    - Arbeidsmarkt, 2.2.07
      - Algemeen, 2.2.07.1
        - Stukken betreffende de totstandkoming en uitvoering van richtlijnen aan de directeuren van de Gewestelijke Arbeidsbureaus over de samenstelling en beschikbaarstelling van arbeidsmarktrapportages., 1951 - 1983; 2124; 1 omslag
        - Stukken betreffende de instelling, samenstelling, vergaderstukken, adviezen en rapportages van de Interdepartementale Commissie inzake het Arbeidsmarktbeleid (ICA)., 1969 - 1984; 2125-2129; 4 pakken en 1 omslag
          Zie ook inventarisnummer 1304.
          - Instelling, samenstelling, taak en mutaties van leden van de ICA. 1969 - 1984, 2125
          - Vergaderstukken. 1969 - 1982, 2126
          - Totstandkoming van en reacties op rapporten en adviezen. 1974 - 1977, 2127-2128
            - 1974, 2127
            - 1975-1977, 2128
          - Totstandkoming van ICA-nota nr. 89: "Het arbeidsmarktbeleid en het personeelsvoorzieningsbeleid van de overheid". 1977 - 1979, 2129; omslag
        - Notulen van vergaderingen van de Begeleidingscommissie Onderzoek Optimale Arbeidsallocatie., 1971 - 1976; 2130; 1 omslag
        - Circulaires gericht aan de periferie houdende "richtlijnen arbeidsmarktbeschrijving"., 1971 - 1982; 2131; 1 pak
        - Interne nota "Arbeid in de economische structuur", opgesteld bij de Afdeling Beleidsvorming Arbeidsmarktzaken, met geleidebrief., 1976; 2132; 1 omslag
        - Stukken betreffende de instelling, samenstelling en (reactie op) de rapportage van de Werkgroep Regionale Arbeidsmarktinformatie., 1977 - 1979; 2133; 1 omslag
        - Stukken betreffende de totstandkoming van en reacties op de nota "Knelpunten op de Arbeidsmarkt"., 1979 - 1980; 2134; 1 pak
        - Stukken betreffende het uitvoeren van onderzoek ter ondersteuning van het te voeren arbeidsmarktbeleid binnen het Directoraat-Generaal voor de Arbeidsvoorziening, waaronder de totstandkoming van de conceptnota: "onderzoek en beleid" en rapport van de Werkgroep Arbeidsmarktonderzoek: "arbeidsmarktonderzoek binnen ARBVO, discussienota"., 1979 - 1983; 2135; 1 omslag
        - "Jaarverslag Arbeidsmarkt 1980" met persbericht en informatiebulletin., 1981; 360
        - Stukken betreffende de, in het kader van het tweede beleidsplan ISP, bij wijze van experiment bevorderen van de totstandkoming van regionale arbeidsmarktafspraken (rama's) tussen de sociale partners., 1981 - 1983; 2136-2137; 1 pak en 1 omslag
          - Financiering van het experiment. 1981 - 1982, 2136
            Het doel van de RAMA-middelen is het stimuleren van afspraken tussen regionale sociale partners, welke zo mogelijk hun neerslag kunnen vinden in de uitkomsten van het arbeidsvoorwaardenoverleg, teneinde een bijdrage te kunnen leveren aan de verbetering van de regionale arbeidsmarktsituatie. Zie ook inventarisnummer 1455.
          - Instelling, samenstelling en vergaderstukken van de Werkgroep Regionale Arbeidsmarktafspraken (RAMA). 1981 - 1983, 2137; pak
        - Stukken betreffende de financiering van een serie onderzoeksprojecten van Regionale Raden voor de Arbeidsmarkt., 1982 - 1983; 2138; 1 omslag
          ABP-projectnr. 684. Zie inventarisnummer 2157.
        - Interne nota's betreffende de ontwikkeling van c.q. het te voeren arbeidsmarktbeleid., 1982 - 1988; 2139; 1 pak
        - "Rapportages Arbeidsmarkt" over de jaren 1982 - 1988, met reacties daarop., 361
        - Stukken betreffende de totstandkoming van en reacties op jaarprogramma's extern arbeidsmarktonderzoek., 1982 - 1990; 2140; 1 pak
        - Stukken betreffende het door Berenschot BV te Utrecht laten uitvoeren van een onderzoek naar flexibele arbeidsrelaties., 1985 - 1986; 2141; 1 omslag
          ABP-projectnr. 960.
        - Stukken betreffende het door Krijnen Organisatie Adviseurs te Nijmegen laten uitvoeren van onderzoeken naar de behoefte aan ondersteuning van arbeidsmarktonderzoekers (AMO's) van GAB's bij het opzetten en uitvoeren van onderzoek naar scholingsbehoefte op de regionale arbeidsmarkt., 1985 - 1990; ---
        - Stukken betreffende de totstandkoming van het rapport: "Een markt voor arbeidsmarktonderzoek, een verkenning van waardering en gebruik van gegevens uit Nederlands arbeidsmarktonderzoek"., 1988 - 1989; 2142; 1 omslag
        - Nota's van de Sector Onderzoek Arbeidsmarktvraagstukken aan de directeur-generaal met een overzicht van de voor Arbeidsvoorziening van belang zijnde ontwikkelingen op de internationale arbeidsmarkt., 1989 - 1990; 2143; 1 omslag
        - Rapporten van de Sector Onderzoek Arbeidsmarktvraagstukken (OAV-rapporten)., 1989 - 1990; 2144-2148; 3 delen en 2 omslagen
          - "Cijfermatig overzicht 1988", een rapport dat de weergave bevat van de ontwikkelingen op de arbeidsmarkt in het kalenderjaar 1988. 1989, 2144
            OAV-rapport 89-002.
          - "De Arbvo-markt onderzocht. De arbeidsmarkt, de knelpunten en de rol van Arbeidsvoorziening beschreven aan de hand van recent onderzoek". 1989, 2145
            OAV-rapport 89-003.
          - "De arbeidsmarkt onderzocht in 1989". 1990, 2146
            OAV-rapport 90-04.
          - "Regionaal statische arbeidsmarkt documentatie", deel 1 en 2, met geleidebrief. 1990, 2147; omslag
            OAV-rapporten 90-07 en 90-21.
          - "Regionale arbeidsmarkt prognose 1990-1995", met geleidebrief. 1990, 2148; omslag
            OAV-rapport 90-19.
      - Sectoraal, 2.2.07.2
        - Stukken betreffende de totstandkoming van richtlijnen voor de periferie met betrekking tot de samenstelling en indiening van de "agrarische arbeidsmarktverkenningen"., 1969 - 1971; 2149; 1 omslag
        - "Regeling voor de subsidiëring door het Ministerie van Sociale Zaken van regionale samenwerkingsorganen in de agrarische sector die tot doel hebben verbetering van het personeelsvoorzieningsbeleid", met geleidebrief., 1972; 2150; 1 omslag
        - Stukken betreffende de start en ontwikkeling van het sectoraal gericht arbeidsmarktbeleid., 1983 - 1988; 2151-2155; 5 pakken
          - Algemeen. 1983 - 1987, 2151
          - Vergaderstukken van de Werkgroep Sectoraal Arbeidsmarktbeleid. 1984 - 1986, 2152
          - Stukken betreffende de instelling, samenstelling, vergaderstukken en rapportages van de Projectgroep Sectorbeleid. 1984 - 1987, 2153-2154
            De projectgroep is ingesteld op voorstel van de werkgroep.
            - Instelling, samenstelling en vergaderstukken. 1984 - 1987, 2153
            - Rapportages. 1986 - 1987, 2154
          - Brochures: "Sector Nieuwsbrieven". 1984 - 1988, 2155
            De sector-nieuwsbrief heeft als doel het leveren van informatie over ontwikkelingen binnen sectoren en bedrijven, van belang voor de ontwikkeling en uitvoering van het arbeidsmarktbeleid en is bestemd voor medewerkers die in hun dagelijks werk te maken hebben met het arbeidsmarktbeleid ten behoeve van sectoren en bedrijven.
        - Stukken betreffende het door Knapper + McAlley te Amsterdam laten verrichten van een arbeidsmarktonderzoek bij de offshore-industrie met betrekking tot de arbeidsvoorziening op het Nederlands Continentaal Plat., 1984 - 1985; 2156; 1 pak
          ABP-projectnr. 870.
        - Stukken betreffende de financiering van twee onderzoeksprojecten van Regionale Raden voor de Arbeidsmarkt, te weten: een onderzoek naar de positie van de agro-industrie in Noord-Nederland en een onderzoek naar de inschakeling van de Zeeuwse metaal (arbeids-) markt bij de uitvoering van grote investeringsprojecten., 1984 - 1987; 2157; 1 omslag
          Zie inventarisnummer 2138.
        - Stukken betreffende standpuntbepaling over een aantal wezenlijke aspecten van het arbeidsmarktbeleid (arbeidsvoorzieningsbeleid) in de zeevaart., 1984 - 1988; 2338
        - Rapporten: "Arbeidsmarktverkenning gezondheidszorg" en "2e Arbeidsmarktverkenning gezondheidszorg", opgesteld bij de Afdeling Algemene en Quartaire Arbeidsmarktvraagstukken., [1985] - 1987; 2158; 1 omslag
        - Stukken betreffende het door Buro Bartels te Oudemolen laten uitvoeren van een onderzoek naar de regionale personeelsplanning in de gezondheidszorg in Groningen, Drenthe en Friesland, waarvan het eindrapport is getiteld: "De arbeidsmarkt voor verpleegkundigen en ziekenverzorgenden: proefproject in het noorden van het land"., 1985 - 1987; 2159; 1 omslag
          ABP-projectnr. 953.
        - Stukken betreffende het door Reijn Technologie en Beleid te Breda laten verrichten van een onderzoek naar de invoeringsmogelijkheden van MIG/MAG lassen in de offshore en petrochemie ten behoeve van de afstemming van het scholingsinstrumentarium op de regionale arbeidsmarktontwikkelingen., 1985 - 1988; 2160; 1 omslag
          ABP projectnr. 945.
        - Rapporten opgesteld bij organisatieonderdelen van de Directie Arbeidsmarktbeleid., 1986 - 1987; 2161-2163; 3 delen
          - "Sectorverkenning grafische industrie". 1986, 2161
          - "Bedrijfstakverkenning van de elektrotechnische industrie". 1987, 2162
          - "Sectorverkenning groothandel". 1987, 2163